臺灣桃園地方法院刑事判決　　　　　　　　　　　　　九十一年度易字第四二號
　　公　訴　人　臺灣桃園地方法院檢察署檢察官
　　被　　　告　丁○○
右列被告因恐嚇取財案件，經檢察官提起公訴（九十一年度偵緝字第一一五號），本
院判決如左：
        主  文
丁○○無罪。
        理  由
一、公訴意旨略以：被告丁○○：（一）於民國九十年四月二十八日晚間九時許，在
    桃園縣大園鄉埔心村三鄰廟後四十五號前，見乙○○年老可欺，竟意圖為自己不
    法之所有，以身體緊靠乙○○並以兇惡之語氣恐嚇稱：交出新台幣（下同）一千
    元，其要朋友喝酒等語。乙○○因事發突然，心生畏懼，即自上衣口袋取出三百
    元交予丁○○。（二）丁○○因不滿乙○○之妻丙○○○向鄰居敘說上述事實，
    竟又基於恐嚇之犯意，於同年七月十九日下午六時許，丁○○手持玻璃瓶及菜刀
    作勢追砍丙○○○，丙○○○趕緊走避，致生危害於丙○○○生命身體之安全。
    並未受傷。（三）被告另於同年八月二十二日上午十時許，向乙○○恐嚇稱：若
    告其則會讓乙○○死得很難看等語，使乙○○心生畏懼，致生危害於安全，因認
    被告涉犯刑法第三百四十六條第一項及同法第三百零五條之罪嫌。
二、按犯罪事實應依證據認定之，無證據不得推定其犯罪事實，刑事訴訟法第一百五
    十四條定有明文。又認定不利於被告之事實，須依積極證據，苟積極證據不足為
    不利於被告事實之認定時，即應為有利於被告之認定，更不必有何有利之證據，
    最高法院三十年上字第八一六號著有判例可資參照。
三、經核公訴人認定被告右揭犯罪，無非係以右揭事實業據告訴人乙○○指訴綦詳，
    核與證人甲○○結證情形相符，為其主要論據。被告於審理中雖經合法傳喚未到
    庭，然據其於偵查中堅決否認右開犯行，辯稱：伊係向告訴人乙○○借三百元，
    後經很久才向伊母親借錢還告訴人，告訴人因此心生怨懟等語。經查：告訴人雖
    於刑事訴訟進行中亦屬證人之角色，然因其與被告利害關係正相反對，以入被告
    於罪為唯一目的，因之，法院不得以告訴人之指訴為唯一之論罪依據，檢察官亦
    不得以告訴人之指訴為唯一之起訴依據，就被告之有利、不利各情皆應一體注意
    ，核先敘明。次查，經檢閱全卷，公訴人認定被告涉有理由一（一）、（三）之
    犯行，僅以告訴人之指訴為唯一依據，告訴人更於偵查中狀具載明被告於九十年
    四月二十八日晚間九時許，在桃園縣大園鄉埔心村三鄰廟後四十五號前對伊恐嚇
    取財時無他人在場，其亦於本院調查時再次陳述明確，此外亦無其他之情況證據
    得證告訴人之指訴確與客觀事實相符，衡諸首開說明，被告所涉此二部分犯行，
    自屬無從認定。再查，證人甲○○雖於偵訊時證稱被告於某日在其店內飲酒，被
    害人丙○○○從伊店前經過，被告看見便跑去和丙○○○吵架，之後把酒瓶丟出
    去砸丙○○○，後來拿伊之菜刀追出去要砍丙○○○等語，然被害人丙○○○於
    本院九十一年四月十五日調查時則指稱「當時被告是在我們家的巷子口的一家小
    吃店喝酒，我當時拿了家裡的餿水要去巷口倒，經過該小吃店聽到被告在店內叫
    囂，叫什麼我沒有聽清楚，我沒有理他，然後他從店內把一個類似保力達的瓶子
    丟出來，但是當時我已經走過去了，他沒有丟到我，後來被告又向小吃店拿了一
    把菜刀，用一條毛巾包著向我示威，但是他並沒有堵住我的去路．．．」、「（
    問：被告把玻璃瓶從店內丟出來，然後又以毛巾包著菜刀走出來，你當時做何感
    想？）我是覺得很激動，但是沒有害怕。因我覺得我沒有做什麼，被告為何要這
    樣。」，由是得知，自客觀情形言之，被告先將玻璃瓶自小吃店內丟出，然丙○○○此時已經全然經過該店之店面，被告始有此一舉動，被告後又以毛巾包裏菜
    刀自小吃店內走出，然亦無擋住丙○○○之去路，更無揮砍之動作（證人甲○○
    雖證稱被告有「追砍」丙○○○，然丙○○○自陳被告無此一舉措，渠等陳述相
    互矛盾，以被害人丙○○○之親身經歷所為指陳為可採），是以，再自主觀面觀
    察，丙○○○之心情雖因前開客觀事實而激動，然並未心生恐懼，被告之行為舉
    措既自客觀面、主觀面均不足以使被害人丙○○○心生畏懼，則被告之行為即有
    不當，仍尚與刑法上處罰之恐嚇罪不該當。此外，復查無其他積極證據，足以證
    明被告有何右開犯行，被告犯罪尚屬不能證明，衡諸首開法條及判例要旨，自應
    依法諭知無罪之判決。
四、被告經本院合法傳喚無正當理由不到庭，此有本院九十一年三月廿七日、九十一
    年四月十九日審理庭期之傳票送達回證二紙在卷可稽，又本件係應諭知無罪之案
    件，爰不待其陳述逕行判決。
據上論斷，應依刑事訴訟法第三百零一條第一項、第三百零六條，判決如主文。
本案經檢察官林鈺雄到庭執行職務
中      華      民      國      九十一    年    五      月      十五    日
                                臺灣桃園地方法院刑事第一庭
                                      法  官    曾  雨  明
右正本證明與原本無異。
如不服本判決，應於判決送達後十日內向本院提出上訴狀( 應附繕本 )，上訴於
臺灣高等法院。
                                      書記官    戴  育  萍
中        華        民        國    九十一   年     五    月    二十    日
